臺灣高等法院刑事判決　　　　　　　　　　　　 九十一年度上易字第二六九六號
　　上　訴　人
　　即　被　告　甲○○
右上訴人因違反毒品危害防制條例案件，不服台灣桃園地方法院九十年度易字第二九
三五號，中華民國九十一年七月二十四日第一審判決（起訴案號：臺灣桃園地方法院
檢察署九十年度毒偵字第二九九Ｏ號、第三六六二號）暨移送併辦（九十一年度毒偵
字第八０九號），提起上訴，本院判決如左：
    主    文
上訴駁回。
    事    實
一、甲○○曾因違反肅清煙毒條例案件，於民國（下同）八十三年六月七日，經台灣
    桃園地方法院判處有期徒刑三年八月，八十三年十一月二十八日為本院改判有期
    徒刑二年二月確定，並於八十七年九月四日執行完畢。嗣又因施用毒品案件，經
    觀察勒戒後，認無繼續施用毒品傾向，由台灣基隆地方法院檢察署檢察官於八十
    七年九月二十一日以八十七年度偵字第四一一０號不起訴處分。又基於概括犯意
    ，自前揭不起訴處分確定後之翌日起，連續多次在住處或桃園縣境內朋友處，施
    用第二級毒品安非他命，嗣於八十八年五月八日自動配合警方前往警局接受採尿
    ，經檢驗結果呈安非他命陽性反應，為台灣桃園地方法院於八十八年八月十四日
    以八十八年度毒聲字第四六００號裁定送觀察勒戒，認有繼續施用毒品傾向，再
    於八十八年九月四日裁定送強制戒治，八十九年一月十九日裁定停止戒治付保護
    管束，八十九年二月十日出所，保護管束期間又承同前揭括犯意，自出所後之翌
    日起至九十一年三月二十八日止，連續多次在前述處所施用第二級毒品安非他命
    ，於九十一年三月二十八日下午四時許，在桃園縣龍潭鄉干城五村二四七號前為
    警查獲。
二、案經新竹縣警察局竹北分局移請台灣桃園地方法院檢察署檢察官偵查起訴暨桃園
    縣警察局平鎮分局移請併辦。
    理    由
一、被告甲○○經合法傳喚無正當理由不到庭，惟查右開事實，業經上訴人即被告甲
    ○○迭於警訊、檢察官及原審訊問時均自白不諱（見偵查卷第五頁、第六頁、第
    二十四頁、原審卷第五十八頁、五十九頁），且其第一次經觀護人採尿及第二次
    、第三次為警採集之尿液，經檢驗結果均呈安非他命陽性反應，有新竹縣衛生局
    尿液檢驗報告、台灣檢驗科技股份有限公司濫用藥物尿液檢驗報告、桃園縣衛生
    局尿液檢驗報告各一份附卷可稽，其確有施用第二級毒品安非他命之犯行，事證
    明確，堪予認定。又被告前因施用毒品案件，經觀察勒戒後無繼續施用傾向，並
    由台灣基隆地方法院檢察署檢察官於八十七年九月二十一日以八十七年度偵字第
    四一一０號不起訴處確定，有不起訴處分書在卷足憑，其於該不起訴處分確定後
    於五年內再度施用第二級毒品，經觀察勒戒，均認有繼續施用毒品傾向，此有台
    灣桃園看守所附設勒戒所八十八年九月一日桃所德衛勒字第○○二四一五號函送
    之證明書一紙在卷可稽（見偵查卷第三十六頁），是其連續施用第二級毒品之犯
    行明確，應予依法論科。
二、核被告甲○○所為，係犯毒品危害防制條例第十條第二項之罪。其連續施用第二
    級毒品行為，時間密接、犯罪構成要件相同，顯係基於概括犯意為之，應依連續
    犯規定論以一罪，並依法加重其刑。公訴人認被告於八十九年二月十二日停止戒
    治付保管束期間施用毒品之犯行，與八十八年五月間所犯施用毒品之犯行，因二
    時期所犯之施用毒品犯行，中間相差九個月，故二階段之犯行，犯意各別，應予
    分論併罰，惟被告坦承其除在戒治期間外，每隔二、三天即施用安非他命毒品一
    次，足見其主觀上欲施用毒品之意念未曾因強制戒治而斷除，堪認其僅係受強制
    戒治處分而暫時停止施用毒品而已，其先後犯行顯係基於概括犯意為之，而為連
    續犯，並無犯意中斷之情形，併此敘明。又公訴人請求併辦被告於八十九年二月
    二十九日以後至九十一年三月二十八日，多次施用毒品之犯行，因與本件有連續
    犯裁判上一罪之關係，自為起訴效力所及本院自應併為審判。再查，被告曾有如
    事實欄所述之前案執行紀錄，有本院被告全國前案紀錄表可稽，其於前案有期徒
    刑執行完畢後，五年內再犯本件有期徒刑以上之罪，為累犯，應依法遞加重其刑
    。
三、原審認被告罪證明確適用毒品危害防制條例第十條第二項、及刑法第五十六條、
    第四十七條之規定，並審酌被告連續施用毒品未見斷除，並經多次觀察勒戒猶無
    悔改及其犯罪之動機、目的、手段及其品性、生活狀況、智識程度、犯罪所生之
    損害、犯罪後態度等一切情狀，量處有期徒刑壹年，認事用法，核無不合，量刑
    亦稱妥適，被告上訴意旨認原判決量刑過重而指摘原判決不當，為無理由，應予
    駁回。
四、又被告經合法傳喚無正當之理由不到庭，爰不待其陳述逕行判決，併予敘明。
據上論斷，應依刑事訴訟法第三百六十八條、第三百七十一條，判決如主文。
本案經檢察官劉斐玲到庭執行職務
中      華      民      國    九十一    年    十一      月     十二     日
                                臺灣高等法院刑事第十五庭
                                  審判長法  官  房  阿  生
                                        法  官  雷  元  結
                                        法  官  蔡  光  治
右正本證明與原本無異。
不得上訴。
                                        書記官  王  才  生
中      華      民      國     九十一   年    十一      月      十四    日
附錄：本案論罪科刑法條全文
毒品危害防制條例第十條
施用第一級毒品者，處六月以上五年以下有期徒刑。
施用第二級毒品者，處三年以下有期徒刑。
